臺灣士林地方法院民事簡易判決
111年度士簡字第89號
原      告  新安東京海上產物保險股份有限公司台北分公司

法定代理人  黃育漢
訴訟代理人  謝忠霖
被      告  蔡謹豐
上列當事人間請求侵權行為損害賠償事件，本院於民國111年1月
17日言詞辯論終結，判決如下：
    主  文
被告應給付原告新臺幣肆萬捌仟柒佰伍拾元，及自民國一一一年
一月六日起至清償日止，按週年利率百分之五計算之利息。
原告其餘之訴駁回。
訴訟費用新臺幣壹仟肆佰肆拾元，其中新臺幣伍佰零柒元應由被
告負擔，其餘應由原告負擔。
本判決原告勝訴部分得假執行。
    事實及理由要領
一、按因侵權行為涉訟者，得由行為地之法院管轄。民事訴訟法
     第15條第1項定有明文。查本件原告主張之侵權行為地為臺
    北市士林區，本院自有管轄權。
二、原告主張：被告於民國110年9月24日13時10分許，駕駛車牌
    號碼000-0000號車（下稱A車），行經臺北市士林區新光醫
    院停車場時，因駕駛不慎，致撞上原告承保停於該處之車牌
    號碼000-0000號車（下稱B車），原告為被保險人支出修復
    費用新臺幣（下同）13萬8,554元（其中工資2萬8,808元、
    零件10萬9,746元），乃依侵權行為之法律關係及保險法第5
    3條規定，提起本件訴訟等語，並聲明求為判決被告給付上
    開金額，及自起訴狀繕本送達翌日起至清償日止，按週年利
    率5％計算之利息。
三、被告則以：當時被告看完病，看旁邊沒有車子，要從停車格
    出來，上車時有看到左邊有車，離開時碰撞到B車保險桿，
    對方說沒有關係，會請保險公司處理，但是後來保險公司卻
    向被告請求十幾萬，被告認為不知道誰對誰錯等語，資為抗
    辯。　　
四、本院得心證之理由
(一)按因故意或過失，不法侵害他人之權利者，負損害賠償責任
    。汽車、機車或其他非依軌道行駛之動力車輛，在使用中加
     損害於他人者，駕駛人應賠償因此所生之損害。不法毀損
    他人之物者，被害人得請求賠償其物因毀損所減少之價額。
    應付利息之債務，其利率未經約定，亦無法律可據者，週年
    利率為百分之五。民法第184條第1項前段、第191條之2前段
    、第196條、第203條分別定有明文。再按物被毀損時，被害
    人除得依民法第196條請求賠償外，並不排除民法第213條至
    第215條之適用。依民法第196條請求賠償物被毀損所減少之
    價額，得以修復費用為估定之標準，但以必要者為限（例如
    ︰修理材料以新品換舊品，應予折舊）（最高法院77年度第9
    次民事庭會議決議參照）。末按，被保險人因保險人應負保
    險責任之損失發生，而對於第三人有損失賠償請求權者，保
    險人得於給付賠償金額後，代位行使被保險人對於第三人之
    請求權；但其所請求之數額，以不逾賠償金額為限。保險法
    第53條第1項亦有明文。
(二)經查，原告主張之事實，已據提出與所述相符之駕照、行照
    、車損照片、當事人登記聯單、估價單、電子發票等資料為
    證，並有本院向臺北市政府警察局調取之本件車禍資料在卷
    可憑，且為被告所不爭執，堪信為真。基此，原告本於上開
    法律規定，請求被告賠償B車修復費用，應屬有據。
(三)又據原告所提之估價單，其修復費用為13萬8,554元（其中
    工資2萬8,808元、零件10萬9,746元），然而以新零件更換
    舊零件之零件折舊部分非屬必要費用，應予扣除，依行政院
    所頒固定資產耐用年數表及固定資產折舊率表之規定，汽車
    耐用年數為5年，依定率遞減法每年應折舊千分之369，且參
    酌營利事業所得稅查核準則第95條第6項規定「固定資產提
    列折舊採用平均法或定率遞減法者，以1年為計算單位，其
    使用期間未滿1年者，按實際使用之月數相當於全年之比例
    計算之，不滿1月者，以1月計」而為計算。茲查，B車係於1
    07年1月15日出廠使用（行車執照僅記載出廠年月，未載明
    出廠日，依法推定為該月15日），有行車執照影本附卷可稽
    （見本院卷第13頁），算至本件事故發生時之110年9月24日
    ，B車已使用3年9月，是原告就零件部分，所得請求被告賠
    償之範圍，扣除折舊之後，應以1萬9,942元（計算式詳附表
    ）為限，加上其餘非屬零件之工資2萬8,808元，合計為4萬8
    ,750元。
(四)至被告雖以上開情詞置辯，惟查，被告自承其有撞到B車，
    而B車於系爭車禍發生時係處於停車狀態，並未移動，是被
    告之駕駛行為顯有過失，自應負損害賠償責任，故被告上開
    所辯，尚無可採。　　
五、從而，原告依上開法律關係，訴請被告給付4萬8,750元，及
    自起訴狀送達之翌日即111年1月6日（見本院卷第51頁）起
    至清償日止，按週年利率5％計算之利息，為有理由，應予准
    許，逾此範圍之請求，則無理由，應予駁回。
六、本件原告勝訴部分，係就民事訴訟法第427條第1項訴訟適用
    簡易程序所為被告敗訴之判決，依同法第389條第1項第3款
    之規定，應依職權宣告假執行，並依職權確定訴訟費用為1,
    440元（第一審裁判費），其中507元應由被告負擔，其餘應
    由原告負擔。
中　　華　　民　　國　　111 　年　　2 　　月　　14　　日
                  士林簡易庭  法  官  楊峻宇
以上為正本係照原本作成。
如不服本判決，應於判決送達後20日內向本庭提出上訴狀。（須
按他造當事人之人數附繕本）。 
中　　華　　民　　國　　111 　年　　2 　　月　　14　　日
                              書記官  蘇彥宇
附表
-----
折舊時間           金額
第1年折舊值        109,746×0.369=40,496
第1年折舊後價值    109,746-40,496=69,250
第2年折舊值        69,250×0.369=25,553
第2年折舊後價值    69,250-25,553=43,697
第3年折舊值        43,697×0.369=16,124
第3年折舊後價值    43,697-16,124=27,573
第4年折舊值        27,573×0.369×(9/12)=7,631
第4年折舊後價值    27,573-7,631=19,942